臺灣高等法院刑事裁定
109年度抗字第542號
抗  告  人  陳坤成
即  受刑人          

                    （現於法務部○○○○○○○○○○○執行中）
上列抗告人因聲請定其應執行之刑案件，不服臺灣新北地方法院
109年度聲字第805號，中華民國109年3月5日第一審裁定（聲請
案號：臺灣新北地方檢察署109年度執聲字第532號），提起抗告
，本院裁定如下：
    主  文
抗告駁回。
    理  由
一、原裁定意旨略以：本件受刑人即抗告人陳坤成（下稱抗告人
    ）所犯如附表編號1至6所示犯罪（惟原聲請書附表編號3 至
    6之偵查機關年度案號應分別補充如附表所載），均經確定
    在案，有各該判決書及本院被告前案紀錄表在卷可稽，是抗
    告人所犯上開各罪乃於裁判確定前犯數罪；又抗告人所犯如
    附表所示各罪雖有得易科罰金與不得易科罰金之罪，然抗告
    人業於民國109年2月13日請求檢察官就如附表編號1、3 至6
    所示得易科罰金之罪刑，與如附表編號2所示不得易科罰金
    之罪合併定應執行刑，有抗告人出具之定刑聲請切結書1 份
    在卷可稽，揆諸上揭條文規定，即應由檢察官聲請法院依刑
    法第51條規定定其應執行刑。茲聲請人以原審為前揭案件犯
    罪事實最後判決之法院，聲請定其應執行之刑，原審審核認
    聲請為正當，應予准許。爰審酌抗告人所犯各罪之犯罪類型
    、動機、情節及行為次數等情狀後整體評價其應受矯治之程
    度，兼衡責罰相當與刑罰經濟之原則，並佐以附表編號3所
    示數罪、編號4至6所示數罪曾分別經定應執行刑為有期徒刑
    10月、1年等情，定其應執行之刑為有期徒刑2年8月。又抗
    告人所犯如附表編號1、3至6所示之罪，雖原得易科罰金，
    但因與如附表編號2所示不得易科罰金之罪併合處罰，故無
    再諭知易科罰金折算標準之必要，併此說明等語。
二、抗告意旨略以：數罪併罰有二裁判以上者，依刑法第50條合
    併定應執行刑時，對於刑之酌定，固屬自由裁量事項，惟仍
    應受外部界限、內部界限所限制，暨遵守比例原則及公平正
    義原則，刑法廢除連續犯規定後，對於部分習慣犯採一罪一
    罰，造成刑罰過重的不合理現象，參酌新法實施以來，各法
    院對於定應執行刑之案例，如新北地院98年度聲字第2535號
    、桃園地院107年度聲字第1820號，或以司法院數罪併罰案
    件量刑資訊系統顯示，實務對於數罪所定之平均應執行刑刑
    度，對照抗告人本件所犯數罪，原審酌定之2年8月刑期猶嫌
    過苛，又抗告人所犯數罪時間緊密，係單純吸食，並有悔意
    ，懇請從輕酌定應執行刑等語。
三、按裁判確定前犯數罪者，併合處罰之。但有下列情形之一者
    ，不在此限：一、得易科罰金之罪與不得易科罰金之罪。二
    、得易科罰金之罪與不得易服社會勞動之罪。三、得易服社
    會勞動之罪與不得易科罰金之罪。四、得易服社會勞動之罪
    與不得易服社會勞動之罪。前項但書情形，受刑人請求檢察
    官聲請定應執行刑者，依第51條規定定之。又數罪併罰，有
    二裁判以上者，依刑法第51條規定，定其應執行刑；數罪併
    罰，分別宣告其罪之刑，依下列各款定其應執行者：宣告多
    數有期徒刑者，於各刑中之最長期以上，各刑合併之刑期以
    下，定其刑期。但不得逾30年。刑法第50條、第53條、第51
    條第5款分別定有明文。次按數罪併罰之定應執行之刑，係
    出於刑罰經濟與責罰相當之考量，並非予以犯罪行為人或受
    刑人不當之利益，為一種特別的量刑過程，相較於刑法第57
    條所定科刑時應審酌之事項係對一般犯罪行為之裁量，定應
    執行刑之宣告，乃對犯罪行為人本身及所犯各罪之總檢視，
    除應考量行為人所犯數罪反應出之人格特性，並應權衡審酌
    行為人之責任與整體刑法目的及相關刑事政策，在量刑權之
    法律拘束性原則下，依刑法第51條第5 款之規定，採限制加
    重原則，以宣告各刑中之最長期為下限，各刑合併之刑期為
    上限，但最長不得逾30年，資為量刑自由裁量權之外部界限
    ，並應受法秩序理念規範之比例原則、平等原則、責罰相當
    原則、重複評價禁止原則等自由裁量權之內部抽象價值要求
    界限之支配，使以輕重得宜，罰當其責，俾符合法律授與裁
    量權之目的，以區別數罪併罰與單純數罪之不同，兼顧刑罰
    衡平原則。個案之裁量判斷，除非有全然喪失權衡意義或其
    裁量行使顯然有違比例、平等諸原則之裁量權濫用之情形，
    即不得任意指其為違法（參照最高法院100年度臺上字第314
    號裁定意旨）。是對於定應執行刑之案件，法院所為刑之酌
    定，本屬自由裁量事項，倘未逾法定裁量範圍（即各刑中之
    最長期以上、各刑合併之刑期以下之法定範圍內），即難謂
    其職權之行使有違誤。
四、經查：
  ㈠本件抗告人因違反毒品危害防制條例等罪，經原審法院先後
    判處如附表所示之刑，而各罪均未據上訴而確定在案，俱有
    各該刑事判決書及本院被告前案紀錄表附卷可憑（見109年
    度執聲字第532號卷，下稱執聲卷，第4至16頁、本院卷第47
    至53頁），嗣經檢察官向最後事實審之原審法院聲請定其應
    執行之刑。揆諸前揭說明，本件應於各刑中之最長期以上（
    即有期徒刑7月以上），各刑合併之刑期以下（即3年2月以
    下），定其應執行之刑期；又抗告人所犯如附表編號3、4至
    6所示之犯罪，業經臺灣新北地方法院分別以108年度審易字
    1809號判決、108年度審簡字第865號判決定其應執行之刑為
    有期徒刑10月、1年確定，有該刑事判決書及本院被告前案
    紀錄表在卷可參（見執聲卷第9、12頁、本院卷第48、49頁
    ）。從而，原裁定就抗告人所犯如附表所示各罪，定其應執
    行之刑為有期徒刑2年8月，既在外部性界限（即有期徒刑3
    年2月以下）、內部性界限（即2年10月，合計附表編號3所
    示之2罪定其應執行刑為有期徒刑10月，與附表編號4至6所
    示之3罪定其應執行刑為有期徒刑1年，獲有減少有期徒刑4
    月之利益）之範圍內，自難認原審法院就本件裁量權之行使
    ，有何違法或不當之處。
  ㈡抗告人指稱依抗告狀所舉他案及司法院數罪併罰案件量刑資
    訊系統，實務對於數罪所定之平均應執行刑刑度，對照抗告
    人本件所犯數罪，原審酌定之2年8月刑期猶嫌過苛云云。惟
    按數罪併罰之定應執行刑，個案之裁量判斷，除非有全然喪
    失權衡意義或其裁量行使顯然有違比例、平等諸原則之裁量
    權濫用之情形，否則縱屬犯罪類型雷同，仍不得將不同案件
    裁量之行使比附援引為本案之量刑輕重比較，以視為判斷法
    官本於依法獨立審判之授權所為之量刑裁奪有否裁量濫用之
    情事。此與所謂相同事務應為相同處理，始符合比例原則與
    平等原則之概念，迥然有別（最高法院100年台上字第733 
    號判決要旨參照）。況執行刑之酌定，尤無必須按一定比例
    、折數衡定之理，故無從引用他案酌定應執行刑之比例，作
    為原裁定酌定之刑是否適法之判斷基準。是抗告人此部分之
    抗告意旨，自無理由。
  ㈢抗告意旨另指稱抗告人所犯數罪時間緊密，係單純吸食，並
    有悔意云云，惟按法院依刑事訴訟法第477條第1項、刑法第
    53條之規定合併定應執行之刑者，乃就裁判確定前犯數罪而
    有二裁判以上者，依刑法第51條之規定，定其應執行之刑，
    無法審究各該確定判決之實體內容，而抗告意旨上開所指，
    係就已判決確定之實體事項再為爭執，並非就原審所定應執
    行刑之裁定有如何之違法或不當加以指摘，自難認係適法之
    抗告理由，洵非可採。
  ㈣綜上，原審所為本件定應執行刑之裁定，核無不合。抗告人
    提起抗告所執前開情詞，指摘原裁定不當，為無理由，應予
    駁回。
五、據上論斷，應依刑事訴訟法第412條，裁定如主文。
中　　華　　民　　國　　109    年　　4    月　  22  　日
                  刑事第二十五庭審判長法  官  宋松璟 
                                      法  官  文家倩
                                      法  官  黃翰義
以上正本證明與原本無異。
不得再抗告。
                                      書記官  賴尚君
中　　華　　民　　國　　109 　年　　4 　　月　　22　　日
附表：
編號  1 2         3 罪名  毒品危害防制條例（施用二級毒品） 竊盜 毒品危害防制條例（施用二級毒品） 宣告刑  有期徒刑5月 有期徒刑7月 有期徒刑5月、 有期徒刑6月 犯罪日期  107年4月7日 107年10月28日 107年7月2日、107年11月6日 偵查（自訴）機關年度案號  臺灣新北地方檢察署107年度毒偵字第3035號 臺灣新北地方檢察署108年度偵緝字第1057號 臺灣新北地方檢察署107年度毒偵字第8349號、第9174號、108年度偵字第8655號 最後事實審 法院 臺灣新北地方法院 臺灣新北地方法院 臺灣新北地方法院  案號 107年度審簡字第1193號 108年度審易字第1157號 108年度審易字第1809號  判決日期 107年10月30日 108年6月4日 108年9月5日 確定判決 法院 同上 同上 同上  案號 同上 同上 同上  確定日期 107年11月30日 108年7月9日 108年10月1日 

編號  4 5 6 罪名  毒品危害防制條例 （施用二級毒品） 毒品危害防制條例（施用二級毒品） 毒品危害防制條例（施用二級毒品） 宣告刑  有期徒刑5月 有期徒刑5月 有期徒刑5月 犯罪日期  107年7月29日 107年8月3日 107年8月3日 偵查（自訴）機關年度案號  臺灣新北地方檢察署107年度毒偵字第6354號、第6634號   最後事實審 法院 臺灣新北地方法院    案號 108年度審簡字第865號    判決日期 108年10月29日   確定判決 法院 同上    案號 同上    確定日期 108年11月23日